【裁判字號】    94,重訴,47
【裁判日期】    971013
【裁判案由】    損害賠償
【裁判全文】
臺灣屏東地方法院民事裁定              94年度重訴字第47號
原      告  中央存款保險股份有限公司
法定代理人  庚○○
訴訟代理人  黃政雄    律師
上列原告與被告丁○○等間損害賠償事件，本院裁定如下：
    主  文
原告應於本裁定送達後十五日內，補正訴之訴訟標的及其原因事
實、各被告應受判決事項之聲明，逾期即駁回其訴。
    理  由
一、按起訴，應以訴狀表明訴訟標的及其原因事實、應受判決事
    項之聲明，提出於法院為之。又原告之訴，起訴不合程式或
    不備其他要件，依其情形可以補正，經審判長定期間命其補
    正而不補正者，法院應以裁定駁回之，民事訴訟法第244 條
    第1 項第2 、3 款、第249 條第1 項第6 款分別定有明文。
    且民事訴訟法第249 條第1 項但書關於審判長權限之規定，
    於受命法官行準備程序時準用之，此觀諸同法第272 條規定
    自明。
二、本件依原告提出起訴狀所載，並未表明其請求之訴訟標的、
    原因事實及法律依據、各被告之應受判決事項之聲明，應補
    正下列事項：
  (一)訴訟標的及其原因事實部分：
    原告起訴主張之原因事實，係依據本院91年度訴字第142 號
    刑事判決之事實，分別略為：
  (1)對於同戶家屬違規超過新臺幣（下同）3,000 萬元放貸之限
    制，有陳茂榮等5 部分，計9 筆，承辦人員分係被告林玉盆
    、辛○○、花燈茂、甲○○、丙○○、乙○○等人，每被告
    分涉不同案件，應提出每一被告應給付之額？每筆放貸超過
    之金額？原告就此部分所賠付之金額？
  (2)對繳納本息不正常之債務人再予放貸，有陳許素貞等14部分
    ，承辦人員有被告花燈茂、陳正行、甲○○、林玉盆等，應
    提出對繳納本息不正常之債務人不得再予放貸之準據為何？
    因提出每筆再予放貸所受損害之金額為何？此部分涉案被告
    應賠償之金額 (每筆承辦人員不同，被告應給付原告之金額
    也不同)？原告此部分所賠付之金額又為何？
  (3)對申貸人所提供之抵押品價值資料未盡查證義務或審核之責
    ，有陳見章等10部分，應提放貸實務上鑑估不動產價值之訪
    價流程？超估各筆不動產之超估金額為何？現在損失多少？
    此部分被告為何人？各被告應給付原告各為何？原告此部分
    賠付之金額為何？
  (4)短收利息部分，被告為何人？請求之依據？原告此部分賠付
    之金額多少？
  (二)應受判決事項之聲請部分：
    說明請求被告連帶給付8 億7 千萬元之金額如何計算？
  (三)說明請求被告己○○、戊○○給付之原因事實為何？連帶給
    付金額為何？
三、依上開規定，原告起訴於法不合，應定期間命其補正。
四、依民事訴訟法第249條第1項但書，裁定如主文。
中    華    民    國    97    年    10    月    13    日
                  民事第二庭    法  官  羅森德
正本係照原本作成。
不得抗告。
                                書記官  蔣開屏
中    華    民    國    97    年    10    月    13    日


司法院資訊處製作；財團法人民間司法改革基金會備份。
